【裁判字號】    97,訴,2287
【裁判日期】    980331
【裁判案由】    違反毒品危害防制條例
【裁判全文】
臺灣臺南地方法院刑事判決              97年度訴字第2287號
公  訴  人  臺灣臺南地方法院檢察署檢察官
被      告  甲○○
上列被告因違反毒品危害防制條例案件，經檢察官提起公訴（97
年度毒偵字第2618號），被告就被訴事實為有罪之陳述，合議庭
裁定進行簡式審判程序，本院判決如下：
    主  文
甲○○施用第一級毒品，累犯，處有期徒刑壹年肆月。扣案之第
一級毒品海洛因玖小包（合計淨重壹點零肆公克）及第二級毒品
甲基安非他命壹小包（送驗數量零點肆肆捌公克，驗餘數量零點
肆肆柒公克，均含塑膠袋）均沒收銷燬之，扣案之上開海洛因外
包裝玖個（空包裝總重參點玖玖公克）及上開甲基安非他命外包
裝壹個均沒收。
    事實及理由
一、甲○○前因施用毒品案件，經本院以88年度毒聲字第701號
    裁定送強制戒治後，停止戒治交付保護管束期滿，於民國（
    下同）89年6月23日，由臺灣臺南地方法院檢察署檢察官以
    89年度戒毒偵字第401號為不起訴處分確定，復因施用第一
    級、第二級毒品案件，經本院以89年度毒聲字第3473號裁定
    送強制戒治，並由本院以89年度訴字第1486號判處行有期徒
    刑6月、5月，應執行有期徒刑10月確定，復又因施用第一級
    、第二級毒品等案件，經本院以92年度訴字第1129號、93年
    度訴字第758號分別判處應執行有期徒刑1年4月、1年確定，
    由本院以93年度聲字第1608號裁定應執行有期徒刑2年3月確
    定，執行至95年5月23日縮刑假釋付保護管束（保護管束結
    束日期為95年7月13日），再因施用第一級毒品案件，經本
    院以95年度訴字第1314號判處有期徒刑10月確定，嗣由本院
    以96年度聲減字第1375號減為有期徒刑5月確定，甫於96年9
    月1日縮刑執行完畢。詎甲○○不知惕勵，仍未戒除毒癮，
    基於施用第1級毒品海洛因、第2級毒品甲基安非他命之犯意
    ，於97年9月9日清晨5時餘許，在臺南市○○路某加油站廁
    所內，將海洛因及甲基安非他命混入香菸內，同時施用海洛
    因及甲基安非他命1次。之後，甲○○於97年9月10日下午2
    時35分許，駕駛車號AQK-130號重型機車，途經臺南市○區
    ○○路228號前，因形跡可疑，經警盤查後棄車逃逸，然仍
    隨即跌倒在地，為警在其身上，起出第一級毒品海洛因9小
    包（合計淨重1.04公克）、第二級毒品甲基安非他命1小包
    （送驗數量0.448公克，驗餘數量0.447公克，均含塑膠袋）
    ，與其所有供施用海洛因所用之外包裝9個（空包裝總重
    3.99公克）及其所有供施用甲基安非他命所用之外包裝1個
    ，警方並於97年9月10日下午5時25分許，得甲○○同意採集
    其尿液送檢結果呈嗎啡陽性、甲基安非他命陽性反應，查悉
    上情。案經臺南市警察局第六分局報請臺灣臺南地方法院檢
    察署檢察官偵辦起訴。
二、證據名稱：被告甲○○於警詢時及偵審中之陳述、送驗尿液
    及年籍對照表、詮昕科技股份有限公司97年9月24日報告編
    號00000000號濫用藥物尿液檢驗報告一紙、法務部調查局97
    年10月6日調科壹字第09723038850號濫用藥物實驗室鑑定書
    、行政院衛生署管制藥品管理局管檢字第0980000266號鑑定
    書、海洛因9小包（含外包裝）、甲基安非他命1小包（含外
    包裝）。
三、(一)又「甲基安非他命可以口服、靜脈注射方式施用。海洛因
    與甲基安非他命均可溶於水，有可能將二者同時以注射方式
    施用。惟非法施用毒品之方式，並無固定模式，通常依其習
    慣，隨意混合各類毒品配合喜好之方式施用」之情，實務上
    或有所見，因認本件依被告甲○○於審理中供述其係將海洛
    因與甲基安非他命攙入香菸後同時吸食等語，非無可能，而
    上開驗尿報告僅能證明被告確有在採尿前一定時間內施用海
    洛因與甲基安非他命之事實，無法推認被告施用前開毒品之
    方式，在別無旁證足資證明被告係分別施用海洛因與甲基安
    非他命之情況下，自應為有利於被告之認定。則被告以一施
    用行為，同時施用海洛因與甲基安非他命，所犯上開2罪係
    一行為觸犯數罪名之想像競合關係，應從一重依施用第一級
    毒品罪論處。公訴意旨認被告所犯上開二罪間，犯意各別，
    行為互殊，應予分論併罰，尚值斟酌。(二)爰審酌被告前屢因
    施用毒品案件經保安處分及判處有期徒刑，竟無視於毒品對
    於自身健康之戕害及國家對於杜絕毒品犯罪之禁令，猶施用
    毒品不輟，再為本件犯行，惟念及其吸毒係戕害自己身心之
    行為，及被告有毒品前科紀錄、其犯罪之動機、目的、手段
    、次數、犯後承認施用上開毒品等一切情狀，量處如主文所
    示之刑，以示懲儆。
四、據上論斷，應依刑事訴訟法第273條之1第1項、第299條第1
    項前段、第310條之2、第454條第2項，毒品危害防制條例第
    10條第1項、第2項、第18條第1項前段，刑法第11條前段、
    第55條前段、第47條第1項，判決如主文。又本判決係依刑
    事訴訟法第310條之2及第454條所製作之簡化判決，依法僅
    需記載犯罪事實、證據名稱及應適用之法條，並得以簡略方
    式為之，如認定之犯罪事實、證據及應適用之法條，與檢察
    官聲請簡易判決處刑書或起訴書之記載相同者，得引用之，
    附此敘明。
五、如不服本判決應於收受本判決後10日內向本院提出上訴書狀
    ，並應敘述具體理由。如未敘述上訴理由者，應於上訴期間
    屆滿後20日內向本院補提理由書狀（均須按他造當事人之人
    數附繕本、切勿逕送上級法院）。
本案經檢察官乙○○到庭執行職務。
中    華    民    國    98    年    3     月    31    日
                  刑事第十庭   法  官  盧鳳田
以上正本證明與原本無異。
                               書記官  黃憶筑
中    華    民    國    98    年    3     月    31    日
附錄本件論罪科刑法條：
毒品危害防制條例第10條：
施用第一級毒品者，處 6 月以上 5 年以下有期徒刑。
施用第二級毒品者，處 3 年以下有期徒刑。


司法院資訊處製作；財團法人民間司法改革基金會備份。
